最高法院刑事裁定　　　　　　　　　　　　　　　　九十三年度台抗字第三三三號
　　抗　告　人　甲○○
　　　　　　　　　　　　（現於台灣高雄監獄執行）
右抗告人因違反槍砲彈藥刀械管制條例案件，不服台灣高等法院高雄分院中華民國九
十三年六月九日駁回聲請再審之更審裁定（九十三年度聲再更(一)字第三五號），提起
抗告，本院裁定如左：
    主  文
原裁定撤銷，應由台灣高等法院高雄分院更為裁定。
    理  由
本件原裁定以抗告人甲○○因違反槍砲彈藥刀械管制條例案件，對原審民國九十二年
度上訴字第四四三號確定判決聲請再審，其聲請意旨所稱「本件應於前案判決確定時
，即發生判決之確定力，依刑事訴訟法第三百零三條第二款之規定，後案本不應受理
，而竟為實體判決，是本件判決顯屬違背法令」「原審判決嚴重違反司法院大法官會
議（釋字）第一五二號解釋及最高法院七十二年度台上字第二三七號、六十九年度台
上字第三四七一號、六十七年度台上字第四七號判決關於刑法及特別刑法上連續犯之
適用」等語，均係適用法律與得否非常上訴之問題，核與再審顯然無涉。抗告人以此
聲請再審，尚有誤會，此部分自無再審之理由。又抗告人泛指原確定判決已構成刑事
訴訟法第四百二十條各款規定云云，並未具體指明如何有各該款情形，顯屬無據。又
認依刑事訴訟法第四百二十條第一項第六款之規定提起再審部分，查該款所謂「發現
確實之新證據」，係指該證據於事實審法院判決前業已存在，為法院及當事人所不知
，不及調查斟酌，至其後始行發現，且就證據本身形式觀察，顯然可認為足以動搖原
有罪之確定判決，而為受判決人無罪、免訴、免刑或輕於原判決所認罪名之判決者為
限。因此，該款法定原因除足認受判決人應受無罪、免訴等情外，尚必須有「因發見
確實之新證據」之要件。但綜觀聲請狀全部內容，只敘述如何應改認定為免訴判決，
而均未提及有何「確實之新證據」，更遑論證據須具備「確實性」及「嶄新性」之特
性，即不能據為聲請再審之原因，因認抗告人再審之聲請為無理由，予以駁回，固非
無見。惟查抗告人於聲請再審狀已提出證人羅崇新在第一審及原審之證言，主張為新
證據（見原審聲再卷第十二至十四頁），非如原裁定所稱未提及有何確實之新證據，
原裁定就該項主張是否可採，未見說明，遽行駁回抗告人再審之聲請，自嫌速斷，抗
告意旨指摘原裁定不當，為有理由，自應予以撤銷，由原審法院更為適法之裁定。
據上論結，應依刑事訴訟法第四百十三條前段，裁定如主文。
中　　　華　　　民　　　國　　九十三　　年　　　七　　　月　　二十九　　日
                              最高法院刑事第五庭
                                  審判長法官  謝　家　鶴
                                        法官  洪　文　章
                                        法官  花　滿　堂
                                        法官  陳　世　淙
                                        法官  洪　佳　濱
      右正本證明與原本無異
                                              書  記  官
中　　　華　　　民　　　國　　九十三　　年　　　八　　　月　　 十一 　　日
                                                                      Ｒ
